【裁判字號】    95,訴,891
【裁判日期】    950623
【裁判案由】    毒品危害防制條例
【裁判全文】
臺灣高雄地方法院刑事判決               95年度訴字第891號
公  訴  人  臺灣高雄地方法院檢察署檢察官
被      告  乙○○
上列被告因違反毒品危害防制條例案件，經檢察官提起公訴（95
年度毒偵字第1693號），被告於本院準備程序中為有罪之陳述，
經合議庭裁定由受命法官依簡式審判程序獨任審理，本院判決如
下：
    主  文
乙○○連續施用第一級毒品，累犯，處有期徒刑拾月。扣案之第
一級毒品海洛因壹包（驗後淨重零點零捌公克，含殘有第一級毒
品海洛因於上不可完全析離之夾鏈袋壹只），沒收銷毀之。
    事  實  及  理  由
一、乙○○前於民國92年間，因施用第一、二級毒品等案件，分
    別經本院判處有期徒刑1 年及4 月，應執行有期徒刑1 年2
    月確定，復於93年間，又因施用毒品第二級毒品案件，經本
    院判處有期徒刑4 月確定，前開案件經接續執行，於93年3
    月11日入監執行，於94年4 月30日縮短刑期執行完畢。乙○
    ○前於90年間因施用毒品案件，經本院裁定送觀察、勒戒後
    ，認有繼續施用毒品之傾向，經本院以90年度毒聲字第5857
    號裁定令入戒治處所施以強制戒治，嗣於91年3 月14日經本
    院裁定停止戒治，所餘戒治期間付保護管束，並於91年9 月
    24日保護管束期滿未經撤銷，視為強制戒治執行完畢，而經
    臺灣高雄地方法院檢察署檢察官於以91年度戒毒偵字第913
    號為不起訴處分確定。詎乙○○猶不知悔改，竟基於施用第
    一級毒品海洛因之概括犯意，自95年1 月15日下午1 時起迄
    同年月20日某時止，在其位高雄市○○區○○路14號之3 號
    附1 之住處，以將第一級毒品海洛因摻水以針筒注射靜脈之
    方式，以每日施用1 次之頻率，連續施用第一級毒品海洛因
    多次，其後並將針筒丟棄。嗣於95年1 月22日下午5 時許，
    為警於高雄市○○區○○路14之3 號附1 前查獲，並當場扣
    得乙○○所有供施用之第一級毒品海洛因1 包（驗後淨重0.
    08 公 克，及直接包裝毒品而殘有第一級毒品海洛因於上不
    可完全析離之夾鏈袋1 只），始查知上情。
二、上揭事實業據被告乙○○於本院審理時坦承不諱，且有高雄
    市立凱旋醫院濫用藥物尿液檢驗報告、尿液對照表各1 紙、
    法務部調查局鑑定通知書、扣案物品照片3 幀附卷可稽，並
    有台灣高等法院被告前案紀錄表、法務部在監在押查詢表、
    全國刑案資料查註紀錄表、全國施用毒品案件紀錄表各1 紙
    在卷足參，被告上開自白業有相當之補強證據，其之犯行已
    臻明確，應依法論科。
三、論罪科刑
（一）查海洛因係為品危害防制條例第2條第2項所稱之第一級毒
      品，不得非法持有及施用。
（二）核被告所為，係犯毒品危害防制條例第10條第1 項之施用
      第一級毒品罪。被告持有第一級毒品之低度行為，已為施
      用之高度行為所吸收，不另論罪。
（三）被告先後施用第一級毒品之犯行，時間緊接，方法相同，
      觸犯構成要件同一，顯係基於概括犯意而為，為連續犯，
      爰依刑法第56條之規定以一罪論，並加重其刑。
（四）被告前於92年間分別因施用第一、二級毒品等案件，分別
      經本院判處有期徒刑1 年及4 月，應執行有期徒刑1 年2
      月確定，復於93年間，又因施用毒品第二級毒品案件，經
      本院判處有期徒刑4 月確定，前開案件經接續執行，於93
      年3 月11日入監執行，於94年4 月30日縮短刑期執行完畢
      等情，有台灣高等法院被告前案紀錄表及在監在押全國紀
      錄表與台灣高雄地方法院檢察署刑案資料查註紀錄表各1
      紙在卷可按，其於前開有期徒刑執行完畢後，5 年內再犯
      本件有期徒刑以上之罪，為累犯，應依刑法第47條，加重
      其刑，並與前開加重規定，依法遞加之。
（五）爰審酌被告曾觸犯施用毒品之犯行，雖經觀察、勒戒、強
      制戒治程序，仍未能斷戒施用毒品惡習，顯見其戒治意志
      不堅，缺乏勒戒動機，本應從重量刑以收刑罰教化之效。
      惟念其施用毒品係對己身殘害，並未造成他人具體危害，
      且能於本院審理時坦承犯行，態度尚稱良好，復衡其犯罪
      之動機、目的、手段、生活狀況、智識程度、犯罪所生之
      損害等一切情狀，酌情量處如主文之刑，以示儆懲。
（六）扣案疑似毒品之白粉，確係第一級毒品海洛因，而直接包
      裝毒品之夾鏈袋，殘有第一級毒品海洛因於上不可完全析
      離，應視之為毒品，為第一級毒品海洛因1 包（驗後淨重
      0.08公克，及直接包裝毒品而殘有第一級毒品海洛因於上
      不可完全析離之夾鏈袋1 只），有法務部調查局鑑定通知
      書1 紙及扣案物品相片3 幀在卷可查，且係被告用以施用
      之第一級毒品，業據被告供承在卷，應依毒品危害防制條
      例第18條第1 項前段之規定，不問屬於犯人所有與否，均
      宣告沒收銷燬之。至因鑑定而耗損之毒品，已因鑑定而滅
      失，爰不予宣告沒收，附此敘明。
四、如不服本判決，應於本判決收受送達10日內，向本院提出上
    訴狀。
據上論斷，應依刑事訴訟法第273 條之1 第1 項、第284 條之1
、第299 條第1 項前段、第310 條之2 、第454 條第1 項，毒品
危害防制條例第10條第1 項、第18條第1 項前段，刑法第11條、
第56條、第47條，判決如主文。
本案經檢察官甲○○到庭執行職務。
中    華    民    國    95    年    6     月    23    日
                  鳳山刑事第一庭      法  官  林勇如
以上正本證明與原本無異。
中    華    民    國    95    年    6     月    23    日
                                      書記官  吳俊達
附錄本判決論罪科刑法條：
毒品危害防制條例第10條
施用第1級毒品者，處6月以上5年以下有期徒刑。
施用第2級毒品者，處3年以下有期徒刑。


司法院資訊處製作；財團法人民間司法改革基金會備份。
